nl: Mondharp frame stijl: CNC-gefreesd; Gegoten; Gesmeed; Handgesmeed (handgemaakt); Gelamineerd (gelaagde constructie); Gestanst; Overig
zh-TW: 口簧琴框架樣式: CNC 加工; 鑄造; 鍛造; 手工鍛造 (手工製作); 層壓 (層狀結構); 沖壓; 其他
hr-HR: Stil okvira židovske harfe: Strojno obrađeno (CNC); Lijevano; Kovano; Ručno kovano (ručno izrađeno); Laminirano (višeslojna izrada); Štancano; Ostalo
da: Rammeform for mundharpe: CNC-bearbejdet; Støbt; Smedet; Håndsmedet (håndlavet); Lamineret (lagdelt konstruktion); Udstanset; Andet
pl: Harfa żydowska w stylu Frame: Obrabiana CNC; Odlewana; Kuta; Kuta ręcznie (handmade); Laminowana (konstrukcja wielowarstwowa); Tłoczona; Inny
en: Jew's harp frame style: CNC-machined; Cast; Forged; Hand-forged (handmade); Laminated (layered construction); Stamped; Other
sl-SI: Stil okvirja dromlje: CNC-obdelano; Lito; Kovano; Ročno kovano (ročno izdelano); Laminirano (večplastna sestava); Stisnjeno; Drugo
ru: Стиль корпуса варгана: Фрезерованная (ЧПУ); Литая; Кованая; Ручной ковки (ручная работа); Ламинированная (многослойная конструкция); Штампованная; Другое
ja: 口琴のFrameスタイル: CNC加工; 鋳造; 鍛造; 手鍛造（ハンドメイド）; ラミネート（積層構造）; プレス加工; その他
zh-CN: 犹太竖琴框架样式: CNC 机加工; 铸造; 锻造; 手工锻造（手工制作）; 层压（分层结构）; 冲压; 其他
cs: Styl rámu židovské harfy: Obráběný na CNC; Odlévaný; Kovaný; Ručně kovaný (ruční výroba); Laminovaný (vrstvená konstrukce); Lisovaný; Jiné
th: สไตล์กรอบพิณยิว: กลึงด้วย CNC; หล่อ; ตีขึ้นรูป; ตีขึ้นรูปด้วยมือ (แฮนด์เมด); ลามิเนต (โครงสร้างแบบเรียงชั้น); ปั๊มขึ้นรูป; อื่นๆ
sv: Ramstil för mungiga: CNC-fräst; Gjuten; Smidd; Handsmidd (handgjord); Laminerad (flerskiktskonstruktion); Stansad; Annat
hu: Dorombváz stílusa: CNC-megmunkált; Öntött; Kovácsolt; Kézzel kovácsolt (kézzel készült); Laminált (rétegelt szerkezet); Stancolt; Egyéb
sk-SK: Štýl rámu drumble: CNC obrábaný; Liaty; Kovaný; Ručne kovaný (ručne vyrobené); Laminovaný (vrstvená konštrukcia); Lisovaný; Iné
tr: Ağız kopuzunun gövde (çerçeve) stilini belirtir.: CNC işleme; Döküm; Dövme; El dövmesi (el yapımı); Lamine (katmanlı yapı); Preslenmiş; Diğer
vi: Kiểu khung đàn môi: Gia công CNC; Đúc; Rèn; Rèn thủ công; Ép lớp (cấu trúc nhiều lớp); Dập; Khác
ro-RO: Stilul cadrului harpei de gură: Prelucrat CNC; Turnat; Forjat; Forjat manual (realizat manual); Laminat (construcție în straturi); Ștanțat; Altele
it: Stile della struttura dello scacciapensieri: Lavorato al CNC; Fuso; Forgiato; Forgiato a mano (artigianale); Laminato (costruzione a strati); Stampato; Altro
lt-LT: Dambrelio rėmo stilius: Apdirbtas CNC; Lietas; Kaltas; Kaltas rankomis (rankų darbo); Laminuotas (sluoksniuotos konstrukcijos); Štampuotas; Kita
fi: Munniharpun rungon tyyli: CNC-koneistettu; Valettu; Taottu; Käsintaottu (käsintehty); Laminoitu (kerrosrakenne); Stanssattu; Muu
pt-BR: Berimbau de boca itens inclusos: Usinada em CNC; Fundida; Forjada; Forjada à mão (artesanal); Laminada (construção em camadas); Estampada; Outra
de: Bauart des Maultrommelrahmens: CNC-gefräst; Gegossen; Geschmiedet; Handgeschmiedet (handgefertigt); Laminiert (Schichtaufbau); Gestanzt; Sonstige
fr: Type de cadre de la guimbarde: Usiné par CNC; Moulé; Forgé; Forgé à la main (fait main); Laminé (construction multicouche); Estampé; Autre
bg-BG: Стил на рамката на варгана: Обработена на CNC машина; Лята; Кована; Ръчно кована (ръчна изработка); Ламинирана (многослойна конструкция); Щанцована; Друг
pt-PT: Estilo de estrutura do berimbau: Maquinado por CNC; Fundido; Forjado; Forjado à mão (artesanal); Laminado (construção em camadas); Estampado; Outro
es: Tipo de marco del arpa de boca: Mecanizado por CNC; Fundido; Forjado; Forjado a mano (artesanal); Laminado (construcción en capas); Estampado; Otro
el: Στυλ πλαισίου άρπας στόματος: Κατεργασία CNC; Χυτό; Σφυρήλατο; Σφυρηλατημένο στο χέρι (χειροποίητο); Ελασματοποιημένο (κατασκευή με στρώσεις); Πρεσαριστό; Άλλο
nb: Rammestil for munnharpe: CNC-maskinert; Støpt; Smidd; Håndsmidd (håndlaget); Laminert (lagdelt konstruksjon); Stanset; Annet
ko: 구금 프레임 스타일: CNC 가공형; 주조형; 단조형; 수제 단조형(핸드메이드); 라미네이트형(다층 구조); 스탬프형; 기타